---
title: "R Notebook"
output: html_notebook
---

# Project Euler 59

Første udfordringer er at få de her decimale ascii værdier konverteret til noget der faktisk kan laves xor på.

```{r}

install.packages("DescTools")
library(DescTools)

# konverterer fra character to ascii værdien
asc <- function(x) { strtoi(charToRaw((x)),16L) }



# konverterer fra ascii værdi til character.
chr <- function(n) { rawToChar(as.raw(n)) }

```

Så skal vi have konverteret et decimalt tal til et binært.

Det klarer biblioteket DescTools for os. Det klarer også den anden vej.
```{r}

library(DescTools)
c <- DecToBin(5)
class(c)
```

Men den giver os en character som resultat. Den kan vi ikke lave xor på.

Ikke direkte i hvert fald.

Vi tager to decimale tal, konverterer dem til binært, splitter tingene, sørger for at de har samme længde, kører xor på dem, etc til vi kan returnere et decimalt tal.
```{r}
min_xor <- function(a, b){
  a <- DecToBin(a)
  b <- DecToBin(b)
  a <- unlist(strsplit(a,""))
  b <- unlist(strsplit(b,""))
  if(length(a)>length(b)){
    b <- c(rep(0,(length(a)-length(b))),b)
  }
  if(length(b)>length(a)){
    a <- c(rep(0,(length(b)-length(a))),a)
  }
  a <- as.numeric(a)
  b <- as.numeric(b)
  res <- xor(a,b)
  res <- as.numeric(res)
  res <- paste(res,collapse="")
  res <- BinToDec(res)
  return(res)
}
```

Godt. Jeg har nu en funktion der kan lave xor på to decimale værdier.
Denne decimale værdi kan jeg konvertere til tegn.



Vi skal også have indlæst filen.

```{r}
library(readr)

data <- read_file("p059_cipher.txt")


data2 <- unlist(strsplit(data,","))
data2 <- as.numeric(data2)

```

OK. hvert af disse tal skal nu decrypteres. 

Nøglen er abc - altså tre små karakterer. Der er en pæn sjat at vælge imellem. 

Så jeg skal have skrevet noget, hvor jeg udsætter data2 for tre små bogstaver, og ser på resultatet. 


```{r}
length(data2)
a <- seq(1,length(data2), by=3)
a <- "g"
b <- "o"
c <- "d"
test <- function(a,b,c){
  res1 <- data2[seq(1,length(data2), by=3)]
  res2 <- data2[seq(2,length(data2), by=3)]
  res2 <- data2[seq(3,length(data2), by=3)]
  a <- asc(a)
  b <- asc(b)
  c <- asc(c)
  res1 <- sapply(res1,function(x) min_xor(x,a))
  res2 <- sapply(res1,function(x) min_xor(x,b))
  res3 <- sapply(res1,function(x) min_xor(x,c))
  res <- data2
  res[seq(1,length(data2), by=3)] <- res1
  res[seq(2,length(data2), by=3)] <- res2
  res[seq(3,length(data2), by=3)] <- res3
  return(res)
  }

tester <- test("g", "o", "d")
chr(tester[1:20])
```

Her kan vi jo faktisk tage et kig på hvad der er muligt. 

```{r}
data2[1]
```

Når vi dekrypterer, skal vi have en ascii værdi ud. Den må ikke være lavere end 32. For værdier under 32 er mærkelige.

Der er andre der ikke er særligt sandsynlige. Men de kan i princippet godt være der.

Dvs. intet under 32. Intet over 126.

Kigger vi på det første bogstav i koden - så skal det xores med den første, den fjerde etc værdi i den krypterede fil.

Lad os kigge på den. Og se hvilke bogstaver der kan være tale om.

```{r}
første <- data2[seq(1,length(data2), by=3)]
res <- character(0)
for(i in 97:122){
  if(min(sapply(første, function(x) min_xor(x,i)))>31){
    if(max(sapply(første, function(x) min_xor(x,i)))<128){
      res <- c(res,chr(i))
    }
  }
}


res

```

Kun bogstaverne b, c, d, e, f, g, i, r, x kan være det første.

Hvad med nr 2?

```{r}
andet <- data2[seq(1,length(data2), by=3)]
res <- character(0)
for(i in 97:122){
  if(min(sapply(andet, function(x) min_xor(x,i)))>31){
    if(max(sapply(andet, function(x) min_xor(x,i)))<128){
      res <- c(res,chr(i))
    }
  }
}

res
asc("d")
nr2 <- (sapply(andet, function(x) min_xor(x,111)))
nr1 <- (sapply(første, function(x) min_xor(x,103)))
nr3 <- (sapply(tredie, function(x) min_xor(x,100)))

nr1 <- chr(nr1)

rn1 <- unlist(strsplit(nr1,""))
nr2 <- chr(nr2)
nr3 <- chr(nr3)
totalen <- character(1202)

for(i in 1:length(nr1)){
  totalen[3*(i-1)+1] <- nr1[i]
}
totalen

```




Men sandsynligvis er den mellem 65 og 90.

Hvilke værdier kan vi kaste efter den, og få det? Givet at 
```{r}
asc("a")
bogstaver <- sapply(letters,asc)

bogstaver
asc("z")
```

```{r}
BOGSTAVER <- sapply(LETTERS, asc)
BOGSTAVER
```


dvs mellem 97 og 122

```{r}

for(i in 97:122){
  print(i)
  print(chr(min_xor(2,i)))
  print("-----")
}

min_xor(79,98)

```

