---
title: "R Notebook"
output: html_notebook
---
# euler 63

Hvor mange n-digit tal findes der, der også er en nte power

Som i :

16807 er på fem cifre. 

Så. 

1^1
2^1

9^1

Og det skal Være positive integers, så 0 er ikke med.

I anden.
Er 1^2 to cifret?


Så. vi lader n gå fra 1 til noget.

Så lader vi a gå fra 1 til noget

Indtil antallet af cifre i a^n er større end n
Hvis antallet af cifre i a^n er lig n tæller vi op.



Hvordan finder vi lettest antallet af cifre i a^n?

```{r}
7**5
```
Antallet af cifre:
```{r}
floor(log10(7**5))+1
```
Logb(x y) = y ??? logb(x)

Så log(7**5) er lig 5*log(7)

og antallet af cifre i en arbitrær potens er så:
n*log10(y) + 1

```{r}
floor(5*log10(7)+1)
```
Den skal så være lig n

floor(n*log10(a)) + 1 = n

```{r}
5*log10(10) + 1
log10(10)
print(10*10*10*10*10, digits=7)
```
Jeg føler mig med andre ord ret sikker på at a skal være mindre end 10.

```{r}

log10(1:9)
```
a skal også være større end 1.

```{r}
log10(2:9)
```

```{r}
2**20
```
2 kommer heller ikke til at levere varen.
```{r}
2**(1:10)
```

Vi har selvfølgelig alle de encifrede tal, opløftet i 1st. De giver sig selv. Spørgsmålet er om de betragtes som trivielle.
```{r}

```

a skal altså være 3:9.

Og skal opløftes i 2 til et eller andet

Men 3 - vokser den hurtigt nok?
```{r}
3**(1:20)
```

Nope.
Hvad med 4?
```{r}
(floor(log10(7**(1:50)))+1) == 1:50
```
```{r}
count <- 0
for(i in 1:9){
  count <- count + sum((floor(log10(i**(1:50)))+1) == 1:50)
}
count
```

