---
title: "Euler 88"
output: html_document
date: '2023-05-27'
params:
  done: F
---

For et sæt af k tal. Hvad er et mindste tal der kan udtrykkes som både sum og produkt af disse k tal.

Den nedre grænse for det tal er k. de mindste k tal vi kan vælge er k 1. Summen af dem er k.



Vi skal finde det minimale produkt-sum tal for k = noget

Dette minimale tal er karakteriseret ved at det kan udtrykkes som både sum og 
produkt af k tal. 

Partitioner

1 kan partitioneres på en måde: 1
2 kan partitioneres på to måder: 1 + 1 og 2
3 kan partitioneres på disse måder: 3 og 1 + 2. Og 2 kan så partitioneres yderligere.
4 kan partitioneres som 4, og 1 + 3. Og 3-tallet kan så partitioneres på alle de
måder som 3 kan partitioneres.

En basic solution

```{r}
basic <- function(n){
  c(rep(1, n-2), 2, n)
}


prod(basic(7))
sum(basic(7))
```

Hvordan finder man så de andre? Og hvordan finder man den mindste?

der skal altid være mindst et 1 

```{r}
listen <- tibble(x = c(1, 2), part = list(list(c(1)), list(2, c(1, 1))))
listen
```

```{r}
library(tidyverse)
voks <- function(df){
  next_x <- listen[[nrow(listen),1]] + 1
  next_part <- c(next_x, next_x - 1)
  next_part
}
voks(listen)

```

men det fanger ikke 2 + 2 ?