---
title: "Euler 571"
output: html_notebook
---
A positive number is pandigital in base b if it contains all digits from 0 to b - 1 at least once when written in base b.

A n-super-pandigital number is a number that is simultaneously pandigital in all bases from 2 to n inclusively.
For example 978 = 1111010010(2) = 1100020(3) = 33102(4) = 12403(5) is the smallest 5-super-pandigital number.
Similarly, 1093265784 is the smallest 10-super-pandigital number.
The sum of the 10 smallest 10-super-pandigital numbers is 20319792309.

What is the sum of the 10 smallest 12-super-pandigital numbers?


Først og fremmest får jeg brug for at kunne konvertere et tal fra en base til en anden. Generer et base 12 pandigitalt tal.

All right. Der er ingen vej uden om. Jeg skal lave min egen konvertering. Og jeg har derfor nok behov for mit eget format at have tallene i.

Så.

Jeg skal kunne tage et tal i en arbitrær base, og konvertere til decimal. 
Jeg skal kunne konvertere et decimalt tal til en arbitrær base.
Jeg skal kunne teste om et tal i en arbitrær bases er pandigitalt

Jeg skal kunne generere alle 12-pandigitale tal. Helst i rækkefølge fra de mindste til de største.


Alle 12-pandigitale tal:

```{r}
library(iterpc)
I <- iterpc(12, labels=c(0:11), ordered=TRUE)

i <- 0
while(i < factorial(11)/8064){
  getnext(I, d = 8064, drop = TRUE)
  i <- i + 1
}
```

Jeg kan nu få det næste 12-pandigitale tal i base 12 ved:
```{r}
getnext(I, d = 1, drop = TRUE)
```

jeg kan også få de næste 10:

```{r}
getnext(I, d = 10, drop = TRUE)
```

Så skal jeg konvertere til base 10:
```{r}
test <- getnext(I, d=1, drop=TRUE)

test

to_ten <- function(n, b){
  sum(as.numeric(n)*b^((length(as.numeric(n))-1):0))
}

to_ten(test, 12)

```

Hvad er det største tal vi kommer til at skulle håndtere?
```{r}
test <- 11:0

to_ten(test,12)
```
Der skal nok gøres noget ved de betydende cifre:

```{r}

options("scipen"=100)
to_ten(test,12)
```
Det er tretten cifre. Det skulle gå.

Det skal vi kunne teste om er pandigitalt.


```{r}
library(stringr)
panten <- function(x){
  x <- str_split(x,"", simplify=TRUE)
  x <- as.numeric(x)
  all(0:9 %in% x)
}

test <- to_ten(test,12)
```

Godt. jeg kan nu generere samtlige 12-pandigitale tal.
Jeg kan konvertere dem til decimal. Og teste om den decimale repræsentation er pandigital.

Nu skal jeg så kunne konvertere et arbitrært decimalt tal til base 11. Eller en hvilken som helst anden base. Og gerne teste om det er pandigitalt.

Denne funktion, tager et arbitrært tal i base 10, konverterer det til base b. Og returnerer sand, hvis det er pandigitalt i base b, falsk hvis det 
ikke er pandigitalt i base b.
```{r}
pan_b <- function(test,b){
i <- 1
res <- integer(0)
while(test>0){
res[i] <- test %% b
test <- floor(test/b)
i <- i + 1
}
 all(0:(b-1) %in% res)
}




```

Så. Flowet bør nu være.
Generer iteratoren med alle de 12-pandigitale tal.
Løb frem til det første af dem der er mulig.
Konverter til base ti.
Hvis det ikke er pandigitalt i base ti - gå til næste.
Hvis det er pandigitalt i base 10 - Test om det er pandigitalt i base 11.
Hvis det er pandigitalt i base 11 - test om det er pandigitalt i base 9.


```{r}
I <- iterpc(3 , ordered=TRUE)
getnext(I, d=1, drop=TRUE)

```



```{r}
I <- iterpc(12, labels=c(0:11), ordered=TRUE)

i <- 0
while(i < factorial(11)/8064){
  getnext(I, d = 8064, drop = TRUE)
  i <- i + 1
}



res <- integer(0)
kand <- getnext(I, d = 1, drop = TRUE)

while(!is.null(kand)){

kand <- to_ten(kand,12)
if(panten(kand) & pan_b(kand,11)){
res <- c(res,kand)
}
kand <- getnext(I, d = 1, drop = TRUE)

}

library(dplyr)
res %>% 
  as_tibble() %>% 
  rowwise() %>% 
  filter(pan_b(value,9)) %>% 
  filter(pan_b(value,8)) %>% 
  filter(pan_b(value,7)) %>% 
  filter(pan_b(value,6)) %>% 
  filter(pan_b(value,5)) %>% 
  filter(pan_b(value,4)) %>% 
  filter(pan_b(value,3)) %>% 
  filter(pan_b(value,2))


```

  filter(map_lgl(value, ~ any(sapply(2:9, function(k) pan_b(.x, k))))) er mere fikst
 eller
  filter(reduce(2:9, ~ .x | pan_b(value, .y), .init = FALSE))

```{r}
convert_to <- function(n,b) {
if(n > 1) {
convert_to(as.integer(n/b),b)
}
print(n %% b)
print(" ")
}

test <- 123456789 

pan_b <- function(test,b){
i <- 1
res <- integer(0)
while(test>0){
res[i] <- test %% b
test <- as.integer(test/b)
i <- i + 1
}
 all(0:(b-1) %in% res)
}

test

pan_b(test,11)


res[i] <- test %% 11
test <- as.integer(test/11)

123456789 %%11      # 5
as.integer(123456789 / 11)

11223344 %% 11   # 0
as.integer(11223344 / 11)

1020304 %% 11 # 10
as.integer(1020304 / 11)
92754 %% 11   # 2
as.integer(92754/11)

8432 %% 11    # 6
as.integer(8432/11)

766 %% 11  # 7
as.integer(766/11)

69 %% 11 # 3
as.integer(69/11)

6 %% 11    # 6
as.integer(6/11)
0  - så stopper vil

Det skulle så være: 5 0 10 2 6 7 3 6 

6 3 7 6 2 A 0 5

Godt nok i den forkerte rækkefølge. Men det er sådan set lige meget. 

(capture.output(convert_to(123456789,11)))

x - 1 = log(8) [3^6]
as.integer(log(9123456789, 11))+1
```
Hov! log(tallet, base=11) +1 giver antallet af digits i base-11 repræsentationen. Det vil sige, at der er grænser for hvor småt tallet kan være.
For ellers er der under 11 cifre.

Hjælper det? 


```{r}
library(numbers)

factorial(12)

library(dplyr)

library(stringr)


test <- c("432", "456")
test <- str_split(test, "")

test

to_ten <- function(n, b){
  lapply(n, function(x) sum(as.numeric(x)*b^((length(as.numeric(x))-1):0)))
}
```


Se. Nu kan jeg konvertere et tal til base 10. Hvis altså tallet bliver kodet som:

```{r}
test<- list(c("1", "1", "10"), c("1", "1", "11"))
```
Altså med 10 i stedet for A, og 11 i stedet for B

Funktionen skal have en liste af vektorer der har tallet kodet.

Så skal jeg bruge en funktion der tester om resulatet af det er pandigitalt. I en bestemt base.
```{r}
pandigital <- function(x,b){
  lapply(x, function(x) all(0:b %in% x))  
}
```
Vi udnytter her at alle tallene 0 til b skal være i x. mindst en gang. 

Godt så. Nu kan jeg selvfølgelig generere alle de 12 - pandigitale tal.

Der er :
```{r}
factorial(11)
```

Det er pænt mange... Og det er bare de 12-cifrede...
Og det er kun fordi jeg antager at det første ciffer er 1.
Eller - ja, vi skal hae alle cifre fra 0 til 12. Det første kan vi vælge på 11 måder, for det må ikke være 0.
Det andet kan vi også vælge på 11 måder, det tredie på 10 etc. 
Så der er ialt 





```{r}
factorial(11)
library(numbers)
divisors(factorial(11))
```
Ca. en halv milliard. 


```{r}


library(iterpc)

I <- iterpc(12, 12, ordered=TRUE)
getnext(I, d = 10, drop = TRUE)
?iterpc

test <- getnext(I, d = 10, drop = TRUE) 
test
t(apply(test,1, function(x) x - c(0,2,rep(1,10)) ))

```
OK. Så kan jeg løbe alle kombinatinerne igennem. Jeg skal have oversat det til det korrekte tal. Og givet hvordan den gør det her, skal vi nok have 2 oversat til 0, 3 til 2
Eller - det er, hvis man er snedig, slet ikke nødvendigt. Det besværlige er at springe de første mange permutationer over. 
```{r}
I <- iterpc(12, labels=c(0:11), ordered=TRUE)

test <- getnext(I, d = 10, drop = TRUE)

test[1,]
str(test[1,])

12:0

i <- 0
while(i < factorial(11)/8064){
  getnext(I, d = 8064, drop = TRUE)
  i <- i + 1
}
test <- getnext(I, d = 1, drop = TRUE)
test
# denne test indeholder nu de første rigtige palindromiske tal i base 12.

to_10 <- function(n, b){
  apply(n, 1, function(x) sum(as.numeric(x)*b^((length(as.numeric(x))-1):0)))
}


factorial(10)

b <- 12
x <- test
x <- sum(as.numeric(x)*b^((length(as.numeric(x))-1):0))



pandigital <- function(x,b){
    x <- str_split(x, "", simplify=FALSE)
    lapply(x, function(x) all(0:b %in% x)) %>% 
      unlist
    
}

pandigital(x,10)

```

Vi tager det næste 12-pandigitale tal i base 12.
Konverter til base 10.
Er det pandigitalt?
Hvis - konverter til base 11. Er det pandigitalt.

Det jeg vel egentlig har behov for er en funktion, der tager et arbitrært tal i base 10, og tester om det er pandigitalt i en arbitrær base.

Båmmen, så er vi lidt længere. Jeg han nu generere alle 12 cifrede palindromiske tal, et for et. 

```{r}
library(purrr)

testing <- tester %>% 
  to_10(12) %>% 
  keep(function(x) pandigital(x,10))
```

Så her tager vi et snit af permutationerne, konverterer dem til base 10, og beholder dem hvis de er pandigitale i base 10.

Så skal vi have konverteret fra base 10 til base 11.


```{r}
noget <- 1983425
# resten er først ciffer i base 11
noget%%11
# dette er resultatet. Der skal vi også have fundet resten ved modulus division med 11.
noget%/%11

from_10 <- function(n,b){
  result <- integer(0)
  result[1] <- n%%b
  return(result)
}
?reduce

from_10(noget,11)

```




```{r}
convert_to <- function(n,b) {
if(n > 1) {
convert_to(as.integer(n/b),b)
}
print(n %% b)
}




as.integer(capture.output(convert_to(123456789,8)))

```
sudo su - -c "R -e \"install.packages('Rmpfr')\""
oro.dicom pakken skulle kunne gøre 

Her imellem er løsningen.
library(Rcpp)

#install.packages("iterpc")
library(iterpc)

cppFunction('bin test(unsigned int base){
  const unsigned int All = (1 << base) - 1;
  return All;
}'
)

test(3)

cppFunction('bool isPandigital(unsigned long long number, unsigned int base)
            {
              // bitmask where the n-th bit is set if the digit n was observed in number
              unsigned int used = 0;
              // all bits set => all digits used
              // Vi laver et binært tal - hvor alle cifrene er 1. Det skal 
              // have samme længde som basen. Så hvis base er 4, skal tallet 
              // være 1111. Det opnår vi ved at shifte 1 << base. 
              // det giver 10000. Nå vi så trækker 1 fra, får vi 1111
              const unsigned int All = (1 << base) - 1;
              
              // process right-most digit and remove it
              while (number >= base) // skip last iteration
              {
                auto digit = number % base;
                used |= 1 << digit;
                
                number /= base;
              }
              
              // simplified last iteration
              // bitwise OR
              used |= 1 << number;
              
              return used == All;
  }'
)

isPandigital(1587937206284, 10)

to_ten <- function(n, b){
  sum(as.numeric(n)*b^((length(as.numeric(n))-1):0))
}

options("scipen"=100)

library(stringr)
panten <- function(x){
  x <- str_split(x,"", simplify=TRUE)
  x <- as.numeric(x)
  all(0:9 %in% x)
}

pan_b <- function(test,b){
  i <- 1
  res <- integer(0)
  while(test>0){
    res[i] <- test %% b
    test <- floor(test/b)
    i <- i + 1
  }
  all(0:(b-1) %in% res)
}



I <- iterpc(12, labels=c(0:11), ordered=TRUE)

i <- 0
while(i < factorial(11)/8064){
  getnext(I, d = 8064, drop = TRUE)
  i <- i + 1
}

res <- integer(getlength(I)/50)

kand <- getnext(I, d = 1, drop = TRUE)
i <- 1
k <- 1
while(!is.null(kand)){
  i <- i + 1
  p <- i/4790016
  kand <- to_ten(kand,12)
  if(isPandigital(kand,10)){
    res[k] <- kand
    k <- k + 1
  }
  kand <- getnext(I, d = 1, drop = TRUE)
  
}
# library(tibble)
# library(dplyr)
 save(res, file="571res")
mellem <- res %>%
  as_tibble() %>%
  filter(value != 0) %>%
  rowwise() %>%
  filter(isPandigital(value,11)) %>%
  filter(isPandigital(value,9)) %>%
  filter(isPandigital(value,8)) %>%
  filter(isPandigital(value,7)) %>%
  filter(isPandigital(value,6)) %>%
  filter(isPandigital(value,5)) %>%
  filter(isPandigital(value,4)) %>%
  filter(isPandigital(value,3)) %>%
  filter(isPandigital(value,2))
#   
# max(res)  

Og her slutter løsningen.


```{r}
r <- integer()
convert_to_binary <- function(n) {

if(n > 1) {
convert_to_binary(as.integer(n/2))
}
cat(n %% 2)


}
convert_to_binary(52)
capture.output(convert_to_binary(52))

res

```