---
title: "Euler 86
output: html_notebook
---

vi har et firkantet rum.

Det har siderne a, b, c.
Vi skal finde den korteste vej fra S til F.

Vi ignorerer rotationer. Så vi kan definere at a < b < c
Alle kuber hvor a > b kan ignoreres, det er blot en rotation.

For en given kube skal vi finde den korteste rute, der er heltallig.

Der er tre ruter. Og den korteste behøver ikke være heltallig.

Når vi folder kassen ud, er der er defineret som hypotenusen til en retvinklet trekant, hvor kateterne er:

a, b+c
a+b, c
a+c, b

```{r}
a <- 1
b <- 3
c <- 10
a^2 + (b+c)^2
(a+b)^2 + c^2
(a+c)^2 + b^2
```

(a + b)^2 + c^2  vil altid være den korteste.

Vi er nu interesserede i at finde alle retvinklede trekanter for M = 99 og M = 100, hvor M giver begrænsningen at 
a,b,c højest er lig M.

For en given M, hvor mange løsninger er der?

Vi kan folde kassen ud på tre måder, hvor hver
af disse tre sæt af to værdier, er kateterne i en retvinklet trekant. Det vi er ude efter er at finde den korteste rute, der har en hypotenuse der er et heltal.

For eksemplet:
6^2 + (5+3)^2
giver 100, og det er et heltal.

a, b+c    
a+c, b
a+b, c

De andre er længere, og giver i øvrigt ikke integer.s

der er 2060 af kuboider, der har en korteste rute der er heltallig ,for kuboider med sidelængder op til M = 100.
For M = 99 er antallet 1975.

Den meget primitive løsning. Alle kombinationer af alle tal op til 99.
```{r}
M <- 200
M <- 1:M
l <- list(a=M, b=M, c=M)
filteret <- function(a,b,c){
  !((a<=b)& (b <=c))
}
cross_df(l,.filter=filteret) %>% 
  mutate(A = a^2 + (b+c)^2,
         B = (a+b)^2 + c^2,
         C = (a+c)^2 + b^2) %>% 
  transmute(gæt = sqrt(B)) %>% 
  filter(near(0,gæt%%1))

```

det er måske lettere at genere alle de primitive.
m>n>0
a = m^2 - n^2
b = 2mn
c = m^2 + n^2

```{r}
library(dplyr)
library(purrr)
m <- 100
n <- 1:(m-1)
m <- 1:m
filteret <- function(m,n){
  !(m>n)
}
  
tripler <- cross_df(list(m=m,n=n), .filter=filteret) 

ret_trip <- function(a,b,c){
  resultat <- list(0)
  res <- sort(c(a,b,c))
  resultat[[1]] <- c(res[1], res[2], res[3])
  return(resultat)
}


endelig <- tripler %>% 
  mutate(a= m^2 - n^2,
         b = 2*m*n,
         c = m^2 + n^2) %>% 
  rowwise() %>% 
  mutate(trip = ret_trip(a,b,c)) %>% 
  select(trip) 

lapply(endelig$trip, FUN = function(x) x*1:100)
  

```



Vi er ude i at der skal genereres pythagoræiske tripler.
a = k(m^2 - n^2)
b = k(2mn)
c = k(m^2 + n^2)
hvor m,n,k er positive heltal med m>n og m og n coprime (hvad end det betyder) og ikke begge ulige.

```{r}
library(dplyr)
kombi %>% 
  mutate(A = a^2 + (b+c)^2,
         B = (a+b)^2 + c^2,
         C = (a+c)^2 + b^2) %>% 
  rowwise() %>% 
  mutate(mindst = min(A,B,C)) %>% 
  transmute(mindst = sqrt(mindst)) %>% 
  filter(near(0, mindst%%1))
  

```


Givet a = 6
b=5
c=3

