---
title: "Euler"
output: html_document
date: '2023-05-27'
params:
  done: F
---

```{r setup, include=FALSE}
knitr::opts_chunk$set(echo = TRUE)
```

Tricket er at i stedet for at finde den største sum der starter
i toppen. Så fjerner vi den øverste linie. Og behandler resten
som to trekanter, en med 95 og en med 64 i toppen. Vi finder den 
størst mulige sum for hver af de trekanter. Den største af de
to, lagt til 75 er den største sum. Det kan vi gentage.

Men vi kan også tage det nede fra. Fjern den nederste række, og find
den største sum i den resterende trekant. Hvis den involverer 
tallet 66, vil vi skulle lægge enten 62 eller 98 til for at få
den største samlede sum. 

Det kan vi gøre iterativt. Kig på næstnederste linie. Hvis vi
følger en sti der ender med tallet 63 i næstnederste linie - så 
kan vi kun tilføje 04 til den. Det er ækvivalent til at der i stedet
for 63 skal stå 67. Følger vi en sti der ender med tallet 66,
skal vi enten lægge 62 eller 98 til. Vi vælger 98, for det vil maksimere
den samlede sum. Så vi kan kollapse de to nederste linier til en
ny nederste linie.

Lad os prøve det.
```{r}
næst <- c(63, 66, 04, 68, 89, 53, 67, 30, 73, 16, 69, 87, 40, 31)
nederst <- c(04, 62, 98, 27, 23, 09, 70, 98, 73, 93, 38, 53, 60, 04, 23)

```


position 1 i næst, kan kun pege på position i nederst.
Position 2 i næst, kan kun pege på position 2 og 3 i nederst

Så vi kan skrive en funktion, der kollapser de to nederste til
en ny nederst:
```{r}

# b er den nederste. a er den næstnederste.
# funktionen kollapser de to til en ny nederste række.
kollaps <- function(a, b ){
output <- numeric()
for(i in 1:length(a)){
  output[i] <- max(a[i]+b[i], a[i]+b[i+1])
}
output}
```

Og det betyder at den nye nederste er:
```{r}
kollaps(næst, nederst)
```
Lad os få data ind i noget vi kan arbejde med:

```{r}
trekant <- "75
95 64
17 47 82
18 35 87 10
20 04 82 47 65
19 01 23 75 03 34
88 02 77 73 07 63 67
99 65 04 28 06 16 70 92
41 41 26 56 83 40 80 70 33
41 48 72 33 47 32 37 16 94 29
53 71 44 65 25 43 91 52 97 51 14
70 11 33 28 77 73 17 78 39 68 17 57
91 71 52 38 17 14 91 43 58 50 27 29 48
63 66 04 68 89 53 67 30 73 16 69 87 40 31
04 62 98 27 23 09 70 98 73 93 38 53 60 04 23"
trekant <- str_split(trekant, "\\n") %>% unlist() %>% 
  str_split(" ") %>% 
  lapply(as.numeric)
```

Og så kaster vi det hele sammen:
```{r}
nederst <- 1000
while(nederst > 2){
  nederst <- length(trekant)
  trekant[[nederst - 1]] <- kollaps(trekant[[nederst-1]], trekant[[nederst]])
  trekant[[nederst]] <- NULL  
}
answer <- unlist(trekant)
```

