---
title: "Euler 88"
output: html_document
date: '2023-05-27'
params:
  done: F
---

```{r setup, include=FALSE}
knitr::opts_chunk$set(echo = TRUE)
```

Vi skal finde det minimale produkt-sum tal for k = noget

Dette minimale tal er karakteriseret ved at det kan udtrykkes som både sum og 
produkt af k tal. 

Partitioner

1 kan partitioneres på en måde: 1
2 kan partitioneres på to måder: 1 + 1 og 2
3 kan partitioneres på disse måder: 3 og 1 + 2. Og 2 kan så partitioneres yderligere.
4 kan partitioneres som 4, og 1 + 3. Og 3-tallet kan så partitioneres på alle de
måder som 3 kan partitioneres.

møde ind dag fast om torsdag. Det overvejes to dage. 
Vi skal ikke skrive til lew og bofr hver gang - lokal flexibilitet. Skriv ind
i kalenderen. 


```{r}
listen <- tibble(x = c(1, 2), part = list(list(c(1)), list(2, c(1, 1))))
listen
```

```{r}
library(tidyverse)
voks <- function(df){
  next_x <- listen[[nrow(listen),1]] + 1
  next_part <- c(next_x, next_x - 1)
  next_part
}
voks(listen)

```

men det fanger ikke 2 + 2 ?