---
title: "Euler 101"
output: html_document
date: '2024-03-02'
params:
  done: T
---

```{r setup, include=FALSE}
knitr::opts_chunk$set(echo = TRUE)
```
_
Vi skal sammenligne med den "sande" sekvens:

```{r}
generator <- function(n){
  1-n+n^2-n^3 + n^4 - n^5 + n^6 - n^7 + n^8 - n^9 + n^10
}
```

Det samler vi så i en dataframe:
```{r}
sekvens <- generator(1:10)
data <- data.frame(x = 1:10, y = sekvens)
```

Et par små forsøg. Der primært tjener til at få mig til at undre mig over
hvorfor det går fint her, men ikke ved større t:
```{r}
t <- 2
p <- lm(y  ~ x , data[1:t,] )
test <- round(predict(p ,newdata = data.frame(x = 1:11)), digits = 2)


min(test[!(test == sekvens)])


```
Og så står det jo helt klart at det handler om at man skal huske at lave den
polynomiske udvidelse af fittet. Det er jo ret oplagt...

Det skriver vi som en funktion:

```{r eval  = F}
fits <- function(t){
  bop <- lm(y ~ poly(x, t-1, raw = TRUE), data[1:t,])
  test <- round(predict(bop, newdata = data.frame(x = 1:11)), digits = 2)
  min(test[!(test[1:11] == sekvens[1:11])])
}
```


```{r eval  = F}
1+ fits(2) + fits(3) +fits(4) + fits(5) +
  fits(6) + fits(7) + fits(8) + fits(9) + fits(10)

```

Sidste trin kan sikkert laves en smule mere elegant med noget apply.
