---
title: "Euler 144"
output: html_document
date: '2024-02-16'
params:
  done: T
---

```{r setup, include=FALSE}
knitr::opts_chunk$set(echo = TRUE)
```

Vi har en eliptisk celle med en bestemt ligning. Vi får givet hældningen m for 
alle punkter på elipsen. Den kan vi bruge til at få tangenten.



Vi har et startpunkt, og det første sted lysstrålen rammer:

```{r}
positioner <- data.frame(x = c(0,1.4), y = c(10.1,-9.6))
```


Det kan vi plotte - det går lettest hvis vi har en parametrisk fremstilling af elipsen:

```{r}
library(tidyverse)
a <- 5
b <- 10
theta <- seq(0,2*pi,length.out = 100)
x <- a*cos(theta)
y <- b * sin(theta)
ellipse_df <- data.frame(x,y)
ellipse_df %>% 
  ggplot(aes(x,y))+
  geom_path() +
  coord_fixed() +
  geom_path(positioner, mapping = aes(x,y))
```

Vi har altså en vektor der rammer et bestemt sted. Og vi skal nu have 
beregnet den vektor der beskriver reflektionen.

Til det formål skal vi bruge selve vektoren for den indfaldende lysstråle. 

Det kan denne funktion:
```{r}
points2vector <- function(x1,y1,x2,y2){
  v <- c(x2-x1,y2-y1)
  norm <- sqrt(sum(v^2))
  v/norm
}

```

Og vi skal bruge normalvektoren for tangenten til elipsen. Vi starter med at
finde en vektor der beskriver tangenten. Det kan vi gøre hvis vi kender to punkter.
Vi kender det punkt hvor lysstrålen rammer. Det er (1.4,-9.6). Hvis hældningen er
m, kan vi finde et andet punkt ved (x+1, y+m) (fordi hældningen beskriver ændringen
af y når vi ændrer x med 1). Og eftersom vi vi finder vektoren for liniestykket 
beskrevet ved 

$$\overline{AB} = (B_x-A_x ; B_y-A_y)$$


reducerer det hele til at vektoren kan beskrives som (1,m). 
Det betyder også at normalvektorene kan beskrives som:

(1,-1/m) og (-1,1/m)

Vi har den udfordring, at den normalvektor vi er interesseret i, skal pege mod 
(0,0). Så vi tager en anden vej. Ellipsen har halvakser a og b - det er dem 
vi brugte ovenfor for at lave et parametrisk plot af den.

Udtrykt ved dem, er ligningen givet ved:

$$\frac{x^2}{a^2} + \frac{y^2}{b^2} = 1$$

Hvor a = 5 og b = 10

Gradienten er normal til kurven, og kan findes ved $\nabla F$ hvor F er elipsens 
ligning. Det bliver så: 

$$ n = (\frac{2x}{a^2}, \frac{2y}{b^2})$$ 




Den er baseret på gradienten af funktionen, og peger derfor væk fra centrum. 
Vi skal bruge den normalvektor der peger indad. Og det er så:

$$ n = (-\frac{2x}{a^2}, -\frac{2y}{b^2})$$ 
Igen med a = 5 og b = 10.

Den skal vi have normaliseret. Og det vil være fint med en funktion der
beregner den indadpegende normalvektor som funktion af x og y:

```{r}
normal_vektor <- function(x,y){
  n_x <- 8*x
  n_y <- 2*y
  norm <- sqrt(n_x^2 + n_y^2)
  norm_x <- n_x / norm
  norm_y <- n_y / norm
  
  return(c(norm_x, norm_y))
}
```


Har vi en indfaldende vektor, og en normalvektor til den flade indfaldet 
sker på, kan vi beregne den reflekterede vektor ved:
indfaldende_vektor - 2* prikproduktet_af_normalvektoren_og_den_indfaldende * normalvektoren.

```{r}
refleks_vektor <- function(x1,y1,x2,y2){
  indfald <- points2vector(x1,y1,x2,y2)
  norm_vektor <- normal_vektor(x2,y2)
  prik_prod <- sum(indfald*norm_vektor)
  indfald - 2*prik_prod*norm_vektor
}

```
Nu kan vi, med start og slutkoordinater for den indfaldende lysstråle, beregne
udfaldsvektoren. Vi har slutkoordinaten. Og så skal vi have beregnet hvor 
den rammer ellipsen.

Mon ikke vi skal starte med at beregne en linie.

Den kan vi finde som:

$$x = x_0 + t*v_x$$ 

og

$$y = y_0 + t*v_y$$

Hvor v er vektoren, x_0 og y_0 er punktet, og t en parameter, der beregner afstanden
fra startpunktet.

Den kan vi indsætte i ligningen for ellipsen. Det giver:

$$\frac{(x_0 + tv_x)^2}{a^2} + \frac{(y_0 + tv_y)^2}{b^2} = 1 $$

Den kan omskrives til:

$$At^2 + Bt + C = 0$$
A, B og C skal vi så finde ved at omskrive ligningen lige før:

$$A = \frac{v_x^2}{a^2} $$
$$B = 2 * (\frac{x_0 v_x}{a^2} + \frac{y_0 v_y}{b^2})$$
$$C = \frac{x_0^2}{a^2} + \frac{y_0^2}{b^2} - 1$$

Vi kender x, a og b. Og v beregner vi ovenfor, det er refleksvektoren.

Det er en andengradsligning, og den lærte vi at løse i 9. klasse:


$$x = \frac{-B \pm \sqrt{B^2 - 4AC}}{2A} $$ 

Indfalds-lysstrålens start og slut kender vi. Har vi den, kan vi få v i ovenstående
med funktionen refleks_vektor() fra før. a og b er givet som hhv 5 og 10.

Så nu kan vi skrive en funktion der giver os t:

```{r}
t_cut <- function(x1,y1,x2,y2){
  a <- 5
  b <- 10
  x0 <- x2
  y0 <- y2
  vx <- refleks_vektor(x1,y1,x2,y2)[1]
  vy <- refleks_vektor(x1,y1,x2,y2)[2]
  
  A <- (vx^2/a^2) + (vy^2/b^2)
  B <- 2*((x0*vx/a^2)+ y0*vy/b^2)
  C <- x0^2/a^2 + y0^2/b^2 - 1
  D <- B^2 - 4*A*C  # diskriminanten Her bør der altid være to reelle løsninger!
  
  t1 <- (-B + sqrt(D)) / (2*A)
  t2 <- (-B - sqrt(D)) / (2*A)
  
  # den ene af løsningerne skal altid være (meget tæt på) 0
  res <- c(t1,t2)
  
  res[abs(res) > 1e-6]
}

```

Dette t kan vi nu bruge til at beregne det nye punkt. Det skal "bare" sættes ind 
i formlen fra tidligere:

$$x = x_0 + t*v_x$$ 


$$y = y_0 + t*v_y$$ 

Så en ny funktion, der beregner det nye punkt:


```{r}
next_point <- function(x1,y1,x2,y2){
  t <- t_cut(x1,y1,x2,y2)
  v <- refleks_vektor(x1,y1,x2,y2)
  c(x2,y2) + t*v
}

next_point(0,10.1,    1.4,-9.6)

```
Og der er tydeligvis en regnefejl et eller andet sted...
Fejlen var at t*v skulle lægges til. Ikke trækkes fra... Suk.


Nå. Men nu har vi en funktion, der kan tage to punkter, og forhåbentligt beregne det næste korrekt.

```{r}
next_position <- function(df){
  gl_pos <- df %>% tail(2)
  x1 <- gl_pos[1,1]
  x2 <- gl_pos[2,1]
  y1 <- gl_pos[1,2]
  y2 <- gl_pos[2,2]

  næste <- next_point(x1,y1,x2,y2)

  df %>% add_row(x=næste[1], y = næste[2])
  
}
positioner <- data.frame(x = c(0,1.4), y = c(10.1,-9.6))

gl_pos <- positioner %>% tail(2)
  x1 <- gl_pos[1,1]
  x2 <- gl_pos[2,1]
  y1 <- gl_pos[1,2]
  y2 <- gl_pos[2,2]

  næste <- next_point(x1,y1,x2,y2)
næste

between(x, 1,2)
nyeste_x <- 5
nyeste_y <- 5
while(!(between(nyeste_x, -0.01, 0.01) & nyeste_y > 9.9)){
  positioner <- next_position(positioner)
  nyeste_x <<- positioner %>% 
    tail(1) %>% 
    pull(x)
  nyeste_y <<- positioner %>% 
    tail(1) %>% 
    pull(y)
  }

```
Hvad skal y være mellem?

4x2 + y2 = 100
```{r}
x <- 0.01
sqrt(100-4*x^2)

9.99998
```



```{r}
ellipse_df %>% 
  ggplot(aes(x,y))+
  geom_path() +
  coord_fixed() +
  geom_path(positioner, mapping = aes(x,y))
```
Ok. Det første punkt er selvfølgelig ikke et hit.
Det sidste hitter heller ikke. Det forlader jo netop ellipsen.

Så. 
nrow(positioner) - 2

```{r}
nrow(positioner) - 2
```

