---
title: "Euler 144"
output: html_document
date: '2023-05-27'
params:
  done: F
---

```{r setup, include=FALSE}
knitr::opts_chunk$set(echo = TRUE)
```


En celle med ligningen 4x^2 + y^2 = 100

Hvis lyset rammer -0.01 <= x <= 0.01 - så undslipper det.

lysest starter ved 0.0, 10.1, og rammer spejlet i positionen
1.4, -9.6

Lyset reflekteres, således at indfaldsvinklen i forhold til normalen på hældningen
af spejlet er den samme som udfaldsvinklen

Hældningen/tangenten m er for alle punkter m = -4x/y

```{r}
m <- function(x,y){
  -4*x/y
}
```


Jeg har en vektor, der er karakteriseret ved et start og et slutpunkt. 

Jeg har en anden vektor hvor jeg kender hældningen - fordi jeg kender slutpunktet.

så skal vi have beregnet vinklen mellem de to vektorer. 

```{r}
points2vector <- function(x1,y1,x2,y2){
  c(x2-x1,y2-y1)
}
```

```{r}
points2vector(0,10.1,1.4,-9.6)
```
Vi skal også bruge prikproduktet af de to vektorer.

Og størrelsen af de to vektorer.

Så kan vi beregne vinklen ved:
cos(vinkel) = prikprodukt divideret med produktet af størrelserne.

Det er indfaldsvinklen. Nu har vi så en indfaldsvektor, og en indfaldsvinkel.
Så skal vi have beregnet udfaldsvinklen, og finde ud af hvordan vi finder 
slutpunktet for det næste segment.


Vi har nok også lyst til at visualisere...


Så når det rammer 8 i 1.4, -9.6, er hældningen


Hvordan finder jeg normalen til den?
