---
title: "Euler 145"
output: html_document
date: '2024-02-13'
output: html_document
params:
  done: T
---

```{r setup, include=FALSE}
knitr::opts_chunk$set(echo = TRUE)
```

Denne kan løses på bagsiden af en kuvert. Men jeg øver programmering, ikke
matematik. Og hvis vi glemmer de matematiske genveje, er det brute-force der
er vejen frem her. Så det gør vi.

Først biblioteker:

```{r eval  = F}
library(tidyverse)
```

Så tre hjælpefunktioner. En funktion til at vende tal.
```{r eval  = F}
reverse_digits_math <- function(number) {
  reversed = 0
  while (number > 0) {
    reversed <- (reversed * 10) + (number %% 10)
    number <- number %/% 10
  }
  return(reversed)
}
```

Og en til at finde det sidste ciffer af et tal
```{r eval  = F}
# Funktion til at finde det sidste ciffer af et tal
last_digit <- function(numbers) {
  numbers %% 10
}
```

Så går vi i gang. Først skærer vi problemet lidt til:
```{r eval  = F}
tests <- tibble(x = 1:10^9)
tests <- tests %>% 
  mutate(last_digit = last_digit(x)) %>% 
  filter(last_digit != 0)
```

Så brute-forcer vi:
```{r eval  = F}
tests <- tests %>% 
  mutate(omvendt = map_int(x, reverse_digits_math)) %>% 
  transmute(sum = x + omvendt)
```

Og fjerner til sidst alle de tal der har lige cifre i sig:
```{r eval  = F}
tests <- tests %>% 
  filter(!str_detect(sum, "0|2|4|6|8"))
```

```{r eval = F}
svar <- nrow(tests)
```

Og lad os da bare være ærlige - det tager en krig!