---
title: "Euler 666"
output: html_document
date: '2023-05-27'
params:
  done: F
---

```{r setup, include=FALSE}
knitr::opts_chunk$set(echo = TRUE)
```

Det må være en simuleringsøvelse.

Vi skal til en start have genereret rækken defineret ved:

$$r_0 = 306$$

$$r_{n+1} = r_n^2 mod 10007$$


Create the first sequence:
```{r}
sekvens <- numeric(10000)
  sekvens[1] <- 306
  i <- 1
  stop <- FALSE
  while(TRUE){
    i <- i + 1
    b <- (sekvens[i-1]^2) %% 10007
    if(b %in% sekvens){stop <- TRUE}
    sekvens[i] <- b
    if(stop) break  
  }

sekvens <- sekvens[2:(i-1)]
```

make function to return element r_n:
```{r}
r_n <- function(n){
  if(n == 0) return(306)
  index <- (n-1) %% length(sekvens) +1
  sekvens[index]
  
}
```

For hver generation, vil hver bakterie vælge et tilfældigt tal j mellem 0 og m:
```{r}
rand_j <- function(m){
  sample(0:(m-1), 1)
}
```

baseret på rand_j, sekvensen og i, får vi så en funktion q der returnerer et tal:
```{r}
q_i <- function(i, m){
  r_n(i*m+rand_j(m)) %% 5
}
```

Handlinger afhænger af dette tal.

Lad os lave en funktion der for en given generation i, muterer en bakterie:

```{r}
muter <- function(type=0, i, k, m){
  handling <- r_n(i*m+rand_j(m)) %% 5
  #handling <- q_i(i,m)
  #print(handling)
  res <- dplyr::case_when(
    handling == 0 ~ list(c()),
    handling == 1 ~ list(rep(type, 2)),
    handling == 2 ~ list((2*type)%%k),
    handling == 3 ~ list(rep((type^2+1)%%k, 3)),
    handling == 4 ~ list(c((type+1) %% k, type))
    )
  unlist(res)
  }


# alternativ hvor det er iterations-iet og ikke bakterie i der optræder i 
# case_when
muter <- function(type=0, i, k, m){
  handling <- r_n(i*m+rand_j(m)) %% 5
  #handling <- q_i(i,m)
  #print(handling)
  res <- dplyr::case_when(
    handling == 0 ~ list(c()),
    handling == 1 ~ list(rep(type, 2)),
    handling == 2 ~ list((2*i)%%k),
    handling == 3 ~ list(rep((i^2+1)%%k, 3)),
    handling == 4 ~ list(c((i+1) %% k, type))
    )
  unlist(res)
  }



```

det ser ikke ud til at vi faktisk får tilfældige tal...
```{r}
test <- sample(c(0,1), 10, replace = TRUE)
```


```{r}
(test <- muter(test, 1, k = 2, m = 2)) 
```



```{r}
test <- c(0)
```


```{r}
i <- 0
```


```{r}
test <- map(test, muter, i = i, m = 2, k= 2) 
i <- 1 + 1
test
(test <- test %>% unlist())
```

```{r}
table(test)

populationer <- replicate(10,0, simplify = F)
populationer
```
```{r}
population <-  replicate(100,0, simplify = F)

# Anvend muter funktionen på hvert element i listen
j <- 0
population <- lapply(population, function(x) {
  map(x, muter, i = j, k = 2, m = 2) %>% unlist()
})
j <- j + 1



sum(sapply(population, is.null))/100


is.null(c()) 

muter(1, i = 3, k = 2, m =2)
```
