---
title: "Euler 23"
format: html
date: '2018-02-25'
---

A number is perfect if the sum of its divisors are equal to the number.

A number is deficient if the sum of its divisors are smaller than the number.

And a number is abundant if the sum of its divisors are larger than the number.

As 12 is the smallest abundant number, the smallest number that can be written as the sum of
two abundant numbers is 24. All integers larger than 28123 can be written as the sum of 
two abundant numbers.

Find the sum of all positive integers that can not be written as the sum of two abundant numbers.


Vi ved at vi ikke behøver at tjekke til højere end 28123.

Så vi skal have fundet alle abundant tal mindre end 28123. 
når vi har fundet dem, skal vi have fundet de tal der ikke kan udtrykkes som summen af 
to af disse abundant tal.

Og så skal vi have dem summeret.

Vi starter med at skrive en funktion der fortæller os om et tal er abundant.

```{r}
library(tidyverse)
library(numbers)

abundant <- function(tal){
  sapply(tal, function(tal){
    tal < sum(divisors(tal))-tal
  })
}

```
Vi trækker tal fra, fordi "divisors" også returnerer tallet selv. 

Så laver vi en vektor, og bruger abundant, der returnerer sand hvis tallet er
abundant, til at indeksere det, og får en vektor med alle abundant tal:

```{r}
test_tal <- 1:28123

abundance <- test_tal[abundant(test_tal)]
```

```{r}
summer <- crossing(a = abundance, b = abundance) %>% 
  mutate(summer = a + b) %>% 
  filter() %>% 
  pull(summer)
```


```{r}
sum(test_tal[!(test_tal %in% summer)])
```

